最高法院刑事判決　　　　　　　　　　　　　　　九十三年度台上字第三八三三號
　　上　訴　人　甲○○
右上訴人因違反懲治走私條例案件，不服台灣高等法院中華民國九十三年五月四日第
二審判決（九十三年度上訴字第七九六號，起訴案號：台灣基隆地方法院檢察署九十
二年度偵字第三一一、一四九八號），提起上訴，本院判決如左：
    主  文
上訴駁回。
    理  由
按刑事訴訟法第三百七十七條規定：上訴於第三審法院，非以判決違背法令為理由不
得為之，是提起第三審上訴，應以原判決違背法令為理由，係屬法定要件，如果上訴
理由狀並未依據卷內訴訟資料具體指摘原判決不適用何種法則或如何適用不當，或所
指摘原判決違法情事顯與法律規定得為第三審上訴理由之違法情形不相適合時，均應
認其上訴為違背法律上之程式，予以駁回。本件原判決撤銷第一審判決關於上訴人甲
○○部分之科刑判決，改判仍論處上訴人共同連續私運管制物品進口逾公告數額，處
有期徒刑陸月，已詳敘所憑之證據及認定之理由，從形式上觀察，原判決並無違背法
令之情形。上訴人之上訴意旨略稱：上訴人前因違反藥物藥商管理法案件，經台灣宜
蘭地方法院七十七年度訴字第一五０號判處有期徒刑一年二月，緩刑三年確定，上訴
人於緩刑期滿而緩刑之宣告未經撤銷，該刑之宣告已失其效力，以未曾犯罪論，原判
決於本件論罪科刑及准否宣告緩刑之判斷時，仍執該前案緩刑判決為依據，有不適用
法則及適用法則不當之違法等語。惟按：量刑輕重，係屬事實審法院得依職權裁量之
事項，苟已斟酌刑法第五十七條各款所列情狀而未逾越法定刑度，不得遽指為違法；
至於緩刑之宣告，為法院刑罰權之運用，旨在獎勵自新，除應具備刑法第七十四條所
定條件外，並須有可認為以暫不執行刑罰為適當之情形，始得為之，亦屬法院於裁判
時得依職權自由裁量之事項。本件依原判決理由欄之說明，原判決並未以上訴人曾犯
藥物藥商管理法罪，經台灣宜蘭地方法院判決有期徒刑一年二月，緩刑三年作為科刑
輕重之標準；上訴意旨謂原判決以該緩刑判決為本件科刑之依據，顯屬誤會；又原判
決於理由欄說明：「被告前曾因違反藥物藥商管理法案件（亦係走私案件），經台灣
宜蘭地方法院七十七年訴字第一五０號判決有期徒刑一年二月，緩刑年確定，乃不
知悔改，再犯走私案件，且被告甫於民國九十二年一月十二日被查獲走私，又於九十
二年四月再犯走私，被告並無悔改之意，難認其無再犯之虞，故不予宣告緩刑」，經
核與卷內資料相符，且原判決係綜合卷內資料而認上訴人並無以暫不執行刑罰為適當
之情形而不予諭知緩刑，並無違法。上訴意旨此部分係就原審適法職權行使再為爭執
，亦非適法之上訴理由。綜上，應認上訴人之上訴為違背法律上之程式，予以駁回。
據上論結，應依刑事訴訟法第三百九十五條前段，判決如主文。
中　　　華　　　民　　　國　　九十三　　年　　　七　　　月　　二十三　　日
                              最高法院刑事第一庭
                                  審判長法官  施　文　仁
                                        法官  林　永　茂
                                        法官  蕭　仰　歸
                                        法官  林　茂　雄
                                        法官  呂　永　福
      右正本證明與原本無異
                                              書  記  官
中　　　華　　　民　　　國　　九十三　　年　　　七　　　月　　二十九　　日
                                                                        Ｌ
